# 权益交易的会计处理

提问人：梯恩梯 时间：2021-09-27 16:13:48
请教陈老师及各位大神
母公司无偿划拨给子公司的资产通常作为权益性交易，子公司再收到资产的时候 借：资产，贷：资本公积。
但是子公司无偿划转资产给母公司时是否也可以作为权益性交易，借：资本公积 贷：资产？
我认为不应作为权益性交易，应作为捐赠支出计入营业外支出。
但 债务重组应用指南规定：“三是债务重组构成权益性交易的，应当适用权益性交易的有关会计处理规定，债权人和债务人不确认构成权益性交易的债务重组相关损益。债务重组构成权益性交易的情形包括： (1)债权人直接或间接对债务人持股，或者债务人直接或间接对债权人持股，且持股方以股东身份进行债务重组；(2)债权人与债务人在债务重组前后均受同一方或相同的多方最终控制，且该债务重组的交易实质是债权人或债务人进行了权益性分配或接受了权益性投入。” 可以得出结论子公司无偿划转给母公司也属于权益性交易。
烦请陈老师及各位大神指点
盼复，谢谢陈老师及各位大神！@chenyiwei

回答人：chenyiwei
子公司无偿划转资产给母公司，对子公司（划出方）也应当冲减权益，而不是作为营业外支出。

提问人：梯恩梯 时间：2021-10-09 08:05:07
非常感谢陈老师的解答。如果子公司如果作为权益性交易处理，会计处理为 借：资本公积（其他资本公积） 贷：资产 ，可能会导致资本公积（其他资本公积）为负数，资本公积（其他资本公积）是否可以为负数，是否需要将负数的资本公积（其他资本公积）转入未分配利润？

回答人：chenyiwei
个别报表层面，如果资本公积不足冲减的，应依次冲减盈余公积和未分配利润。